【裁判字號】    97,裁,3083
【裁判日期】    970612
【裁判案由】    虛報進口貨物
【裁判全文】
最  高  行  政  法  院  裁  定
                                      97年度裁字第3083號
上  訴  人  明廣袋物產業股份有限公司
代  表  人  甲○○
訴訟代理人  楊商江  律師
被 上訴 人  財政部臺中關稅局
代  表  人  乙○○
訴訟代理人  丙○○
            丁○○
上列當事人間虛報進口貨物事件，上訴人對於中華民國97年3月
20日臺中高等行政法院96年度訴字第674號判決，提起上訴，本
院裁定如下：
    主  文
上訴駁回。
上訴審訴訟費用由上訴人負擔。
    理  由
一、按對於高等行政法院判決之上訴，非以其違背法令為理由，
    不得為之，行政訴訟法第242條定有明文。依同法第243條第
    1項規定，判決不適用法規或適用不當者，為違背法令。是
    當事人對於高等行政法院判決上訴，如依行政訴訟法第243
    條第1項規定，以高等行政法院判決有不適用法規或適用不
    當為理由時，其上訴狀或理由書應有具體之指摘，並揭示該
    法規之條項或其內容；若係成文法以外之法則，應揭示該法
    則之旨趣；倘為司法院解釋或本院之判例，則應揭示該判解
    之字號或其內容。上訴狀或理由書如未依此項方法表明，或
    其所表明者與上開法條規定不合時，即難認為已對高等行政
    法院判決之違背法令有具體之指摘，其上訴自難認為合法。
二、本件上訴人對於高等行政法院判決上訴，主張：系爭誤裝錯
    運貨物雖非同一出貨人而與進出口貨物查驗準則第15條第1
    項規定之同一發貨人不同，惟既經被上訴人依上訴人申請查
    驗，證明錯裝櫃內確實與上訴人所申報項目、數量相符，則
    其本質並非走私而上訴人無故意逃漏稅，且誤裝錯運者為深
    圳明廣公司，上訴人並無過失，應可比附援引誤裝錯運情節
    適用以資公平，而無海關緝私條例第37條第1項及與進出口
    貨物查驗準則第15條第1項等規定之適用：原判決未予究明
    ，遽為不利上訴人之認定，竟引用上開規定重罰上訴人，有
    違制訂海關緝私條例取締走私之立法意旨等語，雖以該判決
    違背法令為由，惟核其上訴理由，無非復執前詞而就原審取
    捨證據、認定事實之職權行使，指摘其為不當，或就原審所
    為論斷，泛言其論斷違法，而非具體表明合於不適用法規、
    適用法規不當、或行政訴訟法第243條第2項所列各款之情形
    ，難認對該判決之如何違背法令巳有具體之指摘。依首開規
    定及說明，應認其上訴為不合法。
三、據上論結，本件上訴為不合法。依行政訴訟法第249條第1項
    前段、第104條、民事訴訟法第95條、第78條，裁定如主文
    。
中    華    民    國    97    年    6     月    12    日
                    最高行政法院第三庭
                        審判長法官  黃  璽  君
                              法官  劉  介  中
                              法官  鄭  忠  仁
                              法官  黃  本  仁
                              法官  吳  東  都
以  上  正  本  證  明  與  原  本  無  異
中    華    民    國    97    年    6     月    13    日
                              書記官  王  福  瀛


司法院資訊處製作；財團法人民間司法改革基金會備份。
